【裁判字號】    98,易,636
【裁判日期】    990308
【裁判案由】    誣告
【裁判全文】
臺灣雲林地方法院刑事判決               98年度易字第636號
公  訴  人  臺灣雲林地方法院檢察署檢察官
被      告  丁○○
            戊○○
上  一  人
選任辯護人  羅裕欽律師
上列被告因誣告案件，經檢察官提起公訴（98年度偵字第5449號）
，本院判決如下：
    主  文
丁○○、戊○○均無罪。
    理  由
一、公訴意旨略以：被告丁○○係第7 屆立法委員雲林縣第2 選
    舉區缺額補選候選人張艮輝（於民國98年9 月26日選舉結束
    ，得票2 萬9278票，落選）之競選總部總幹事，被告戊○○
    係丁○○之二哥，亦同為候選人張艮輝助選。丁○○、戊○
    ○共同基於未指定犯人之誣告犯意聯絡，欲以謊稱丁○○身
    為候選人張艮輝之競選總幹事，為張艮輝助選，竟遭不詳姓
    名年籍男子恐嚇之方式，以轉移社會注意焦點、提高張艮輝
    選舉之知名度及造勢效果，以利張艮輝當選，先由戊○○於
    98年9 月20日晚間9 時22分30秒，持用行動電話（手機序號
    為000000000000000 ，插入門號0000000000號之SIM 卡）撥
    打丁○○持用之門號0000000000號行動電話，並通話達32秒
    之時間，再由丁○○於同日晚間9 時50分許，前往雲林縣警
    察局西螺分局西螺派出所（以下簡稱西螺派出所），向該所
    警員謊稱：其於98年9 月20日晚間9 時25分許，駕車行經西
    螺鎮○○○ ○路七座段時，其持用之0000000000號行動電話，
    接獲不詳男子以來電顯示號碼為0000000000號之電話恐嚇，
    該男子恐嚇之內容為：「你是丁○○？你不可以支持立委候
    選人張艮輝，否則把你全家收拾掉。」，其感到非常害怕及
    恐懼，並要對該不詳男子提出恐嚇告訴等語，又於隔日（即
    同年9 月21日）在法務部調查局雲林縣調查站向調查員謊稱
    ：昨日（即98年9 月20日）晚間9 時25分許，其在處理張艮
    輝競選總部相關輔選事宜時，某不明男子（操臺語口音）以
    來電顯示號碼為0000000000號之電話，撥打其持用之000000
    0000號行動電話，對其恐嚇稱：「幹你娘，你如果再插手張
    艮輝或西螺地區之選舉，我要把你家裡人都作掉。」因認被
    告二人共同涉犯刑法第171 條第1 項之未指定犯人誣告罪嫌
    。
二、按犯罪事實應依證據認定之，無證據不得認定犯罪事實。不
    能證明被告犯罪者，應諭知無罪之判決。刑事訴訟法第154
    條第2 項、第301 條第1 項分別定有明文。而事實之認定，
    應憑證據，如未能發現相當證據，或證據不足以證明，自不
    能以推測或擬制之方法，為裁判基礎，且認定犯罪事實所憑
    之證據，雖不以直接證據為限，間接證據亦包括在內，然而
    無論直接證據或間接證據，其為訴訟上之證明，須於通常一
    般之人均不致有所懷疑，而得確信其為真實之程度者，始得
    據為有罪之認定，倘其證明尚未達到此一程度，而有合理懷
    疑存在，無從使事實審法院得有罪之確信時，即應諭知被告
    無罪之判決。又刑事訴訟法第161 條第1 項規定：檢察官就
    被告犯罪事實，應負舉證責任，並指出證明之方法。因此，
    檢察官對於起訴之犯罪事實，應負提出證據及說服之實質舉
    證責任。倘其所提出之證據，不足為被告有罪之積極證明，
    或其指出證明之方法，無從說服法院以形成被告有罪之心證
    ，基於無罪推定之原則，自應為被告無罪判決之諭知。
三、本件檢察官認定被告二人涉犯刑法第171 條第1 項誣告罪嫌
    ，無非係以：被告二人之供述、證人顏玲木、SUPRIHATIN、
    黃秀蓮、廖錦珠於警詢之證述、0000000000號之申請人資料
    、雙向通聯紀錄、0000000000號之申請人資料、雙向通聯紀
    錄、自98年9 月19日至98年9 月21日期間內，與被告戊○○
    持用之行動電話門號0000000000號有通話紀錄之電話號碼之
    申請人資料、雲林縣警察局西螺分局偵辦丁○○遭受恐嚇案
    偵查報告、剪報資料、98年9 月21日前國大代表丁○○由雲
    林縣立委候選人張艮輝、競選總部主委廖福榮陪同召開記者
    會之電視新聞畫面及採訪新聞之全程影音紀錄光碟1 片為主
    要論據。而被告丁○○固坦承有於98年9 月20日晚間9 時22
    分接獲門號0000000000所撥打之電話，並於同日晚間9 時50
    分許，至西螺派出所報案稱其遭恐嚇之事實，被告戊○○並
    坦承有於98年9 月20日晚間9 時22分以門號0000000000之行
    動電話撥打予被告丁○○之事實，惟均堅決否認有何誣告之
    犯行，被告丁○○辯稱：伊不知門號0000000000為何人所持
    有，而當時來電者第一句話即以台語稱：「借問，你是丁○
    ○本人嗎？」，且戊○○當時酒後聲音變調，故並未查覺來
    電者為被告戊○○；又被告戊○○於電話中是說：「我是你
    的選民，你投入選舉剛好就好，你投入太多，我會對你全家
    不利。」，伊始前往警局報案，而調查站是調查員主動打電
    話聯繫伊前往製作筆錄，伊大略告知案情後，調查員即製作
    筆錄，並未詳細逐字逐句記載電話內容等語。被告戊○○則
    辯稱：伊當時為助選，工作均暫時擱置，被太太罵了好幾次
    ，案發前一天，丁○○又叫伊去收旗子，伊當天心情不好，
    又喝酒，就打電話給丁○○稱：「你是阿生嗎？選舉剛剛好
    就好了，家庭、事業要兼顧，不然對全家會很不利。」，並
    未恐嚇丁○○，亦未與丁○○共謀誣告等語。辯護人則為被
    告戊○○辯護稱：因被告戊○○於撥打電話前有喝酒，又以
    被告丁○○所不知悉之門號0000000000撥打予丁○○，是被
    告丁○○始未查覺該通電話為戊○○，尚無法以被告二人為
    親兄弟，即推測被告二人事前共謀本件誣告犯行，且依測謊
    結果，亦證明被告二人並未事前謀議撥打電話之內容等語。
四、經查：
  一程序部分：
  (一)關於法務部調查局99年1 月5 日調科參字第09900001010 號
    測謊報告書之證據能力部分：
  按測謊鑑定，係依一般人若下意識刻意隱瞞事實真相時，會
    產生微妙之心理變化，例如：憂慮、緊張、恐懼、不安等現
    象，而因身體內部之心理變化，身體外部之生理狀況亦隨之
    變化，例如：呼吸急促、血液循環加速、心跳加快、聲音降
    低、大量流汗等異常現象，惟表現在外之生理變化，往往不
    易由肉眼觀察，乃由測謊員對受測者提問與待證事實相關之
    問題，藉由科學儀器（測謊機）紀錄受測者對各個質問所產
    生細微之生理變化，加以分析受測者是否下意識刻意隱瞞事
    實真相，並判定其供述是否真實；測謊機本身並不能直接對
    受測者之供述產生正確與否之訊號，而係測謊員依其專業之
    學識及經驗，就測謊紀錄，予以客觀之分析解讀，至於測謊
    鑑定究竟有無證據能力，刑事訴訟法並無明文規定，惟實務
    上，送鑑單位依刑事訴訟法第208 條第1 項規定，囑託法務
    部調查局或內政部警政署刑事警察局為測謊檢查，受囑託機
    關就檢查結果，以該機關名義函覆原囑託之送鑑單位，該測
    謊檢查結果之書面報告，即係受囑託機關之鑑定報告，該機
    關之鑑定報告，形式上若符合測謊基本程式要件，包括：(1)
    經受測人同意配合，並已告知得拒絕受測，以減輕受測者不
    必要之壓力。(2)測謊員須經良好之專業訓練與相當之經驗。
    (3)測謊儀器品質良好且運作正常。(4)受測人身心及意識狀態
    正常。(5)測謊環境良好，無不當之外力干擾等要件，即賦予
    證據能力，非謂機關之鑑定報告書當然有證據能力；具上述
    形式之證據能力者，始予以實質之價值判斷，必符合待證事
    實需求者，始有證明力，最高法院92年度臺上字第2282號、
    93年度臺上字第3727號判決意旨足參。
  本案經被告二人聲請本院囑託法務部調查局對被告進行測謊
    鑑定，除被告丁○○因測試中有鼻塞、呼吸不順情形，測試
    結果不予研判外，被告戊○○於受測前經告知測謊程序、受
    測者得拒絕測謊及有隨時中止測謊之權利，並對被告戊○○
    進行身心狀況調查後，由被告戊○○簽署測謊同意書、身心
    狀況調查表乙節，有測謊程序說明、測謊資料明細表、測謊
    同意書、測謊對象身心狀況調查表在卷可憑（見本院卷第38
    頁至第41頁），足認被告戊○○接受測謊時，身心及意識狀
    態正常，且知悉得拒絕受測而同意配合，已減輕被告戊○○
    不必要之壓力；再本案測謊係在專業測謊室實施，施測環境
    具有影音監視功能、空調、隔音，無外界干擾因素，而測謊
    鑑定人曾於美國加州聖地牙哥BACDSTER測謊學校結業，為美
    國測謊協會會員，現中華民國鑑識科學學會會員，及測謊儀
    器乃美國拉法葉儀器公司（Lafatette Instrument Co.）製
    造，測謊前均檢查紀錄功能，無故障因素進行測試各節，有
    前揭測謊程序說明及美國測謊協會證書各1 份附卷可佐（見
    本院卷第38頁、第68頁），足認本案測謊環境並無其他外部
    干擾因素，測謊鑑定人亦具良好專業訓練與相當經驗，及測
    謊儀器品質良好且正常運作，是被告戊○○之測謊鑑定通知
    書，形式上業已符合前揭測謊基本程式要件，具有證據能力
    。至於被告丁○○因測試中有鼻塞、呼吸不順情形，測試結
    果不予研判，此有測謊報告書在卷可稽（見本院卷第36頁）
    ，是關於被告丁○○之測謊報告即無證據能力。
  (二)次按，被告以外之人於審判外之陳述，雖不符刑事訴訟法第
    159 條之1 至之4 等4 條規定，而經當事人於審判程序同意
    作為證據，法院審酌該陳述作成時之情況，認為適當者，亦
    得作為證據，同法第159 條之5 第1 項定有明文。經查，本
    判決後開引用各該被告以外之人於審判外之陳述，原則上均
    不得作為證據使用，惟被告與辯護人在本院均明示同意上開
    證據有證據能力（見本院卷第22頁），本院審酌上開證據製
    作時之情況，並無違法不當之情事，認為以之作為證據應屬
    適當，揆諸前開規定，應認該等供述證據例外具有證據能力
    。
  二實體部分：
  (一)被告戊○○曾於98年9 月20日晚間9 時22分30秒，以門號00
    00000000號之行動電話，撥打給被告丁○○使用之門號0000
    000000號行動電話，丁○○於接獲電話後，隨即於當日晚間
    9 時50分許，前往西螺派出所向警員報案稱其遭持用行動電
    話0000000000之男子恐嚇，被告丁○○又於翌日（即同年9
    月21日）前往法務部調查局雲林縣調查站製作筆錄，內容亦
    為其於98年9 月20日晚間9 時25分遭持用門號0000000000之
    男子恐嚇之事實，為被告丁○○、被告戊○○所不否認，核
    與被告二人以證人身分於本院所為之證述（見本院卷第120
    頁反面至第124 頁反面）相符，並有被告二人之警詢筆錄、
    調查筆錄、行動電話0000000000之雙向通聯紀錄（見選他字
    第45號卷第6 頁，下稱「選他卷」）附卷可資佐證，是此部
    分之事實，堪予認定。
  (二)檢察官雖以：被告二人為兄弟，被告丁○○不可能無法辨
    識被告戊○○之聲音；被告丁○○就通話內容為何所述前
    後不一；被告戊○○特意向外籍女子SUPRIHATIN購買門號
    0000000000電話，並於撥打電話予被告丁○○前，將其行動
    電話之SIM 卡抽換為門號0000000000，復於撥打電話後旋即
    將上開SIM 卡抽出等為理由，認被告二人事前謀議本件誣告
    犯行，而由被告丁○○報案謊稱其遭陌生人以電話恐嚇。然
    查：
  證人乙○○於本院結證稱：於98年9 月20日當晚至西螺吳厝
    參加守望相助中秋烤肉晚會時遇到丁○○，因伊與丁○○都
    要回西螺，就順道坐丁○○的車回家，在車上丁○○有接到
    一通電話，他有問：「你是誰？你是誰？」，但是對方都沒
    回答，接完電話以後，他就說被恐嚇，對方是說他如果繼續
    再參與選舉，家裡就會怎麼樣，他感覺很無奈、很恐慌，伊
    就建議他去報案，他也有打電話給張榮味的祕書，對方也是
    建議他去報案，當晚我就陪他去西螺派出所報案等語（見本
    院卷第86頁至第89頁）。核與證人甲○○到庭結證稱：伊擔
    任張榮味的祕書，於雲林縣立委補選期間，丁○○曾打電話
    說要找張榮味，因張榮味不在身邊，伊就問有何事，丁○○
    就說要跟張榮味報告說有人恐嚇他，看要如何處理，伊就建
    議他去報警等語（見本院卷第84頁至第85頁）。足見被告丁
    ○○於接獲戊○○所撥打之電話時，並不知對方為何人，且
    於第一時間即告知在旁之證人乙○○及撥打電話予證人甲○
    ○告知其遭恐嚇之事實，隨即於二位證人建議之下前往警局
    報警，是被告丁○○辯稱其於電話中確實遭恐嚇乙節，尚非
    全然無據。
  被告戊○○立於證人之地位於本院結證稱：我去競選總部幫
    忙，所做的事情很雜很多，我也放下身邊事情，那兩天（指
    98年9 月19日及98年9 月20日）忙得不可開交，我弟弟可能
    也比較急，打電話叫我去處理崙背及斗六工業區旗子被扯掉
    的事，我當晚又跟一大群朋友喝酒聊天，心裡很不舒服，就
    打電話向他發牢騷，我如果喝酒下去講的語意有時候會比較
    衝，也許別人聽起來會曲解也不一定等語（見本院卷第120
    頁反面至第121 頁），其於警詢中亦供稱：因我弟弟擔任第
    7 屆立法委員雲林縣第2 選舉區缺額補選候選人張艮輝之競
    選總部總幹事，而且我也在幫忙，我自己的工作都沒有做，
    心情已不好，此時我弟弟丁○○又打電話給我，說崙背工業
    區及斗六工業區競選旗幟有被破壞，叫我去看看，回來向他
    報告，我處理完後回來喝了一點酒，心情不好，所以打了此
    通電話等語（見選他卷第34頁）。被告丁○○於偵查中亦供
    稱：（你與戊○○平日的關係如何？）我們平常互動很少，
    因為他有一點自卑症的病徵；（戊○○為何會為張艮輝來助
    選？）他是自動去的，戊○○是喜歡出風頭的人，很多事情
    都不請自來；（你不會強迫戊○○去做些什麼事？）不會，
    因為他喝了酒之後，比任何人還大；我二哥二十年來在西螺
    鎮，對我一直是負擔，他喝了酒就不像人樣（見選他卷第
    143 至第145 頁、第147 頁）。綜合被告二人之供述，可知
    被告兄弟平時感情即不甚融洽，復因同時為張艮輝助選，選
    舉事務繁忙而生齟齬，被告戊○○當晚又黃湯下肚，是被告
    戊○○並非全然無恐嚇被告丁○○之動機。
  被告戊○○雖另又證稱：我在電話中是說：「阿生，選舉剛
    剛好就好，妻子、兒子、事業都要顧，站在選民的立場，我
    跟你講這個也合理，不然你就不要選了。」，並沒有說要把
    他全家收拾起來云云（見本院卷第121 頁），然此與被告丁
    ○○立於證人之地位所證稱：那通電話第一句話就說：「你
    是否是丁○○？」，他的意思是說沒有人選舉參與得那麼多
    ，叫我不要再參與選舉，否則要對我全家不利，當時聽完電
    話以後會害怕等語（見本院卷第122 頁反面至第124 頁）已
    有矛盾之處。佐以門號0000000000之SIM 卡係被告戊○○於
    案發之前不久即98年9 月中旬向外籍女子SUPRIHATIN購買，
    被告戊○○之妻及被告丁○○對於被告戊○○持有之門號00
    00000000之SIM 乙事均不知情，此業據被告戊○○供承在卷
    （見選他卷第35頁、本院卷第93頁），核與證人SUPRIHATIN
    及戊○○之妻黃秀蓮於警詢中之證述相符（見選他卷第52頁
    、第55頁），而被告戊○○平日均以門號0000000000與他人
    通聯，甚且於98年9 月20日案發當天其所持用手機序號0000
    00000000000 之行動電話，除晚間9 時25分與被告丁○○以
    門號0000000000之通話紀錄外，其餘均以門號0000000000接
    撥電話，此有上開門號之通聯調閱查詢單附卷可證（見選他
    卷第95頁至第96頁、第115 頁至第125 頁），如被告戊○○
    僅係站在選民的立場，勸誡被告丁○○多關心自己的家庭，
    勿參與太多選舉事務，則此並非不可告人之事，被告戊○○
    以平常所使用之門號0000000000撥打予被告丁○○即可，其
    卻捨近求遠，刻意挑選向外籍女子SUPRIHATIN所購買且無人
    知曉之門號0000000000撥打電話予被告丁○○，足見其當時
    撥打電話之目的應係為恐嚇被告丁○○以發洩心中不滿，而
    非僅為勸告丁○○投入選舉適可而止。是綜合被告戊○○於
    案發前，因被告丁○○要求其去處理張艮輝競選旗幟之事心
    情不佳、當晚又已黃湯下肚及其撥打電話時刻意選用門號00
    00000000等舉止以觀，被告戊○○此部分之證述，應係其畏
    懼遭恐嚇之追訴所致，不足採信。
  本件經法務部調查局對被告戊○○進行測謊鑑定結果，經該
    局鑑定人員林振興利用以「混合問題法」、「區域比對法」
    進行測謊，並對被告戊○○之測謊反應圖譜進行綜合分析、
    比對研判後，關於其稱「未打電話恐嚇丁○○」，經測試呈
    情緒波動之反應，研判有說謊，至於其稱「電話內容未與丁
    ○○事前說好」，經測試無情緒波動反應，研判未說謊，此
    有法務部調查局99年1 月5 日調科參字第09900001010 號測
    謊報告書附卷可稽（見本院卷第36頁）。參以測謊係對受測
    者為陳述時情緒波動之反應，而本件測謊亦合於基本程式要
    件，如前所述，並符合待證事實需求，且被告戊○○對於兩
    個恰好相反之問題，其一通過測謊，其一未能通過測謊，其
    測謊鑑定結果，均適與被告丁○○上開供述相符，依上開測
    謊結果，益可佐證被告丁○○至西螺派出所報案稱其遭恐嚇
    乙情，並非虛妄。被告丁○○確未與被告戊○○事前謀議製
    造假恐嚇電話，事後再為誣告犯行，堪予認定。
  檢察官雖以被告二人為兄弟，被告丁○○不可能無法辨識被
    告戊○○之聲音，而認其報案之內容應屬虛構。然被告戊○
    ○既然刻意選擇被告丁○○不知其持有之門號0000000000撥
    打電話，顯見其當時欲極力隱瞞身分避免曝光為被告丁○○
    所知悉，是被告戊○○基此心態而於刻意改變聲調以掩飾身
    分之情形下，被告丁○○確實有無法辨認該聲音為其兄長之
    可能。參以被告丁○○當時擔任立法委員候選人張艮輝之競
    選總幹事，選戰激烈，而該電話內容亦觸及選舉話題，且通
    話時間僅33秒，此有通聯調閱查詢單附卷可證（見選他卷第
    95頁至第96頁），則被告丁○○於突然接獲不知名電話復提
    及敏感之選舉話題情形下，主觀上確有可能認為已遭陌生人
    恐嚇而心生畏懼。是檢察官據被告二人為兄弟，被告丁○○
    應可辨識被告戊○○之聲音，而認其報案之內容應屬虛構，
    尚嫌速斷。
  被告丁○○於警局、調查局及偵查中就恐嚇電話內容為何雖
    前後供述不甚一致，然該通話內容於第一時間並未錄音，且
    通話時間短暫，是被告丁○○供稱：其於接受訊問時僅就通
    話內容大意告知警調人員，故筆錄內容會有不一致之處等語
    並非全然無據。此觀證人即製作被告丁○○調查筆錄之調查
    員丙○○於本院到庭證稱：本件是因警察局向我們調查站告
    知發生此事，我再跟被告丁○○聯繫，請他過來製作筆錄；
    當時是先與丁○○聊完案情後再製作筆錄，並沒有按照一問
    一答的方式，所以筆錄所寫的恐嚇電話通話內容只是依照丁
    ○○所述大概的意思紀錄，我記得大概的意思就是說叫他不
    要插手選舉，不然對他家人不利等語（見本院卷第118 頁反
    面至第119 頁），可知被告丁○○於調查局所製作之筆錄並
    未按照一問一答之方式逐字逐句製作，而難免與被告丁○○
    之原意有所出入。另觀諸被告丁○○於警局之筆錄就恐嚇電
    話所記載之內容為：「你是丁○○？你不可以支持立委候選
    人張艮輝，否則把你全家收拾掉。」，其翌日於調查站所製
    作筆錄之內容則為：「幹你娘，你如果再插手張艮輝或西螺
    地區之選舉，我要把你家裡人都作掉。」，二者內容雖有不
    同，然大意均係威脅被告丁○○不得再支持張艮輝，否則將
    對其全家人不利，此與被告丁○○於本院供稱那通電話的意
    思是參與選舉剛好就好，投入太多，會對全家很不利等語相
    符（見本院卷第94頁）。是尚難以被告丁○○前後供述有不
    一致之處，即認其有誣告之事實。
  至於檢察官以被告戊○○特意以其向外籍女子SUPRIHATIN購
    買門號0000000000之SIM 卡撥打予被告丁○○，並於撥打電
    話後旋即將SIM 卡抽出之行為，認被告二人有事前謀議謊報
    恐嚇電話之事實。然被告戊○○刻意以無人知曉之門號撥打
    電話，其動機可能有兩種解讀：其一如檢察官所述，係因與
    被告丁○○事前謀議欲謊報恐嚇電話，以為張艮輝之選舉造
    勢；其二如前所述，其因心情不佳，欲以恐嚇被告丁○○
    之方式發洩情緒，又惟恐身分曝光，乃以無人知曉之門號變
    聲恐嚇。而以被告二人之關係、被告戊○○當時心境再參考
    本件測謊結果，本件確實以第二動機較有可能。況如本件恐
    嚇電話係被告二人事前共謀所為，被告丁○○應得預見其報
    案後，將啟動犯罪偵查機制，恐嚇電話為其兄戊○○所撥打
    乙事日後必定為警員所查覺，被告丁○○亦將遭質疑捏造恐
    嚇事實而有今日遭起訴審判之後果。反觀被告戊○○酒後一
    時衝動，以該電話撥打予被告丁○○，應僅思及該門號並無
    人知悉持有者為何人，並未慮及被告丁○○竟會前往警局報
    警而使其身分遭揭露。是兩者相較之下，本院認為仍以後者
    較符合常情。
  (三)綜上所陳，被告丁○○辯稱其確實接獲恐嚇電話乙節尚非不
    能採信，本院依檢察官所提出之證據方法為調查後，尚不能
    獲得有罪之確信，是本件公訴人所提出之證據，實不足為被
    告有罪之積極證明，無從說服本院以形成被告有罪之心證，
    依前開條文及判決意旨，自應為被告無罪判決之諭知。
  (四)另被告戊○○之選任辯護人於本院稱被告戊○○願就恐嚇認
    罪，然檢察官就被告戊○○此部分犯行尚未起訴，本院無從
    審理，是關於被告戊○○所涉及恐嚇犯行，應由檢察官另行
    偵辦，附此敘明。
據上論斷，應依刑事訴訟法第301 條第1 項，判決如主文。
本案經檢察官陳靜慧到庭執行職務。
中    華    民    國    99    年    3     月    8     日
                  刑事第四庭  法  官  吳錦佳
以上正本證明與原本無異。
如不服本判決應於收受判決後10日內向本院提出上訴書狀，並應
敘述具體理由；其未敘述上訴理由者，應於上訴期間屆滿後20日
內向本院補提理由書（均須按他造當事人之人數附繕本）。「切
勿逕送上級法院」。
                              書記官  謝璧卉
中    華    民    國    99    年    3     月    8     日

司法院資訊處製作；財團法人民間司法改革基金會備份。
